臺灣高等法院臺中分院刑事判決　　　　100年度上訴字第754號
上　訴　人
即　被　告　謝仁益
選任辯護人　江銘栗律師
上列上訴人即被告因違反毒品危害防制條例案件，不服臺灣彰化
地方法院99年度訴字第1620號，中華民國100年3月1日第一審判
決（起訴案號：臺灣彰化地方法院檢察署99年度偵字第10024號
），提起上訴，本院判決如下：
    主  文
上訴駁回。
    事實及理由
一、犯罪事實：
    謝仁益明知海洛因及甲基安非他命分別為毒品危害防制條例
    第2條第2項第1、2款所列管之第一級、第二級毒品，不得非
    法持有或販賣，竟基於販賣第一級毒品海洛因及第二級毒品
    甲基安非他命牟利之犯意，先向真實姓名、年籍不詳之成年
    人，以不詳價格販入不詳重量之海洛因及甲基安非他命後，
    以其所有門號0000000000號行動電話作為對外聯絡工具，分
    別於如附表一所示之時間、地點，以如附表一所示高於進價
    之價格及聯絡方式，販賣如附表一所示之第一級毒品海洛因
    予楊政仁，而獲取價差為利潤；另以其所有門號0000000000
    號、0000000000號、0000000000號行動電話作為對外聯絡工
    具，分別於如附表二所示之時間、地點，以如附表二所示高
    於進價之價格及聯絡方式，販賣如附表二所示之第二級毒品
    甲基安非他命予蘇和苗、陳奕廷、黃銘源等人，而獲取價差
    為利潤。嗣經警報請檢察官聲請臺灣彰化地方法院核發通訊
    監察書並實施通訊監察後，於99年10月27日上午10時40分許
    ，為警持臺灣彰化地方法院核發之搜索票至謝仁益位於彰化
    縣員林鎮○○街295號5樓601室「蜜雪兒休閒旅館」之居處
    搜索，當場扣得如附表四所示之物，並循線查獲上情。
二、證據能力之說明：
  (一)按被告以外之人於偵查中向檢察官所為陳述，除顯有不可信
    之情況者外，得為證據，刑事訴訟法第159條之1第2項定有
    明文。本件證人楊政仁、蘇和苗、陳奕廷、黃銘源於偵查中
    經具結後向檢察官所為之陳述，既未經被告或辯護人釋明有
    何顯不可信之情況，依刑事訴訟法第159條之1第2項規定，
    自有證據能力。再按被告以外之人（包括證人、鑑定人、告
    訴人、被害人及共同被告等）於司法警察官或司法警察調查
    中所為之陳述，與審判中不符時，其先前之陳述具有較可信
    之特別情況，且為證明犯罪事實存否所必要者，得為證據，
    刑事訴訟法第159條之2定有明文。其立法本旨係以證人於審
    判外之言詞或書面陳述，屬於傳聞證據，此項證據，當事人
    無從直接對於原供述者加以詰問，以擔保其真實性，法院亦
    無從直接接觸證人而審酌其證言之憑信性，違背直接審理及
    言詞審理之原則，除具有必要性及信用性情況之除外者外，
    原則上不認其有容許性，自不具證據能力；倘法院已經依職
    權或當事人聲請傳喚證人到庭接受檢辯雙方之交互詰問，則
    法院既已透過直接、言詞審理方式檢驗過該證人之前所為證
    述，當事人之反對詰問權已受到保障得以完全行使之情況下
    ，該等審判外證據除有其他法定事由外，應認該審判外陳述
    已得透過審判程式之詰問檢驗，而取得作為證據之資格，亦
    即其審判外陳述與審判中陳述相符部分，顯然已經構成具備
    可信之特別情狀，當然有證據資格，其不符部分，作為檢視
    審判中所為供述可信與否之彈劾證據，當無不許之理，最高
    法院97年度臺上字第4370號判決意旨亦採認上開說明。本件
    證人楊政仁、黃銘源於警詢之陳述，雖屬被告以外之人於審
    判外之陳述，然此等證人俱經原審於審理中傳喚到庭具結作
    證行交互詰問，俱有原審審判筆錄及結文在卷為憑，故上述
    證人於警詢之供述，與法院審理中之證詞相符部分，已具備
    可信之特別情狀，自有證據能力。至其先前於警詢之陳述與
    審判中之證述內容不符部分，仍容許以之作為彈劾其等於法
    院審理時所為陳述之憑信性，用以爭執其先後不一致陳述之
    證明力，自均具有證據能力。至被告及其辯護人於審理時，
    雖以證人楊政仁於警詢所為不利於被告之陳述，係受警方脅
    迫而為，認無證據能力云云，然證人楊政仁於原審審理時雖
    曾陳稱於警詢時警方有要其「認一認就可以回家」、「伊怕
    被認為是一起販賣」而陳述之情，惟均未具體指陳係於何時
    、地，受何警員之誘導、脅迫訊問，致無從調查其此部分所
    述是否屬實，況其於警詢後翌日接受檢察官偵訊並具結作證
    時，除明確陳稱其歷次向被告購買第一級毒品海洛因之情節
    外，並未提及其警詢所述係非出於自由意識而為，自難認其
    有何受警方誘導、脅迫而陳述之情，被告及其辯護人之上開
    所辯，容有誤會，而不足採。
  (二)末按被告以外之人於審判外之陳述，雖不符前4條之規定，
    而經當事人於審判程序同意作為證據，法院審酌該言詞陳述
    或書面陳述作成時之情況，認為適當者，亦得為證據；當事
    人、代理人或辯護人於法院調查證據時，知有第159條第1項
    不得為證據之情形，而未於言詞辯論終結前聲明異議者，視
    為有前項之同意，刑事訴訟法第159條之5定有明文。本件認
    定事實所引用其餘下述卷內所有卷證資料（包含證人蘇和苗
    、陳奕廷於警詢之陳述、文書證據、物證等），並無證據證
    明係公務員違背法定程序所取得，當事人及辯護人於法院審
    理終結前對上開卷證資料之證據能力，均表示無意見而未表
    示異議，且卷內之文書證據，亦無刑事訴訟法第159條之4之
    顯有不可信之情況與不得作為證據情形，依刑事訴訟法第
    159 條之5之規定，本件認定事實所引用之其餘下述卷證資
    料等證據，均有證據能力。
三、認定犯罪事實所憑證據、理由及對於被告辯解的判斷：
    訊據上訴人即被告謝仁益（下稱被告）固坦承有如附表二編
    號1至5所示交易第二級毒品甲基安非他命犯行，及以其所有
    如附表一、附表二編號6至9所示門號之行動電話作為對外聯
    絡工具，並曾於如附表一、附表二編號6至9所示時、地與如
    附表一、附表二編號6至9所示之人見面等情，惟矢口否認有
    何販賣第一級毒品海洛因、第二級毒品甲基安非他命犯行，
    辯稱：如附表二編號1至5之交易，伊並無營利意圖，都是便
    宜賣，而如附表一、附表二編號6至9部分都是伊分別和楊政
    仁、黃銘源合資向伊的上手購買毒品云云。經查：
  (一)如附表一所示販賣第一級毒品海洛因部分：
  證人楊政仁於警詢及偵查中均證稱：伊有施用第一級毒品海
    洛因，被告綽號為「阿益」，伊在如附表一所示之時間確曾
    以0000000000號行動電話與被告之0000000000號行動電話聯
    絡，要向被告購買海洛因，後即分別在如附表一所示之地點
    與被告進行交易，由被告交付海洛因給伊，伊則交付如附表
    一所示之價金給被告等語明確（參99年度偵字第10024號偵
    查卷第141至149、157至162頁），並與如附表一所示之通訊
    監察譯文所示之通訊內容相符（參同上偵查卷第151至153頁
    ），足徵證人楊政仁證述確與被告交易海洛因之情節尚非憑
    空虛捏，況證人楊政仁本身亦有施用毒品海洛因之惡習，業
    據證人楊政仁陳明在卷，堪信屬實。至證人楊政仁就如附表
    一編號4至6所示交易價格，於警詢中係證稱，編號4所示之
    交易金額為新臺幣（下同）2000元，編號5、6所示之交易金
    額均為1000元等語；後於偵查中則證稱，編號4所示之交易
    金額為2000元或2500元，編號5、6所示之交易金額均為1000
    元或2000元等語，故就證人楊政仁無法特定之前開購買海洛
    因之數量及價格，基於罪疑唯輕原則，僅就證人楊政仁所述
    最低交易價格來認定被告販賣第一級毒品之價格即如附表一
    編號4至6所示。
  證人楊政仁雖於原審審理中翻異前詞，改證稱：伊是與被告
    一起合資到社頭的「芭樂市」向綽號「大象」之男子購買毒
    品，伊只有去過3、4次，沒有每次都去，因為有時候被告車
    上有人，伊就會留在被告的租屋處等，如果伊有一起去，也
    是由被告下車與藥頭碰面，伊留在車上等，伊沒有聽過「阿
    祥」，「大象」這個名字則是被告和藥頭講電話時，伊聽到
    的，伊是透過綽號「韋小寶」之朋友認識被告，伊說要找海
    洛因，「韋小寶」就給伊被告的電話，伊原本是要向被告買
    毒品，是被告說沒有在賣，要的話就一起去買，而向被告抱
    怨海洛因品質的那封簡訊是因為怕人監聽才沒有提到「大象
    」或「朋友」，之前在警詢及偵查中會說向被告購買，是因
    為警員叫伊認一認就沒事，並說其他人都已經認了，伊怕被
    偵辦為販賣的共犯，才會這樣回答，偵查中是因為警詢已經
    這樣說了，才會也說是向被告購買云云（參原審卷第88至96
    頁），核其前開於審理中之證詞，不但與其先前於警詢、偵
    查中證述之內容不符，亦與前開通訊監察譯文內容有所差異
    ，已難憑採；況且，倘證人楊政仁確於警詢中因員警誘導等
    壓力而有無法為正確陳述之情事，於偵查中員警既未在場，
    何以不即時告知訊問之檢察官，反於證人結文中簽名具結，
    致使自己可能因此面臨偽證罪責、及使無辜被告遭受販賣毒
    品重罪追訴之危險，且證人楊政仁於警詢中對於員警請其確
    認與被告之通訊監察譯文代表何意時，就各該通話或簡訊均
    清楚證述有無見面、見面目的為何，是為進行毒品交易或僅
    單純清償先前債務，若證人楊政仁因擔心己身刑責，有意聽
    從員警指示回答構陷被告，豈有就數次通話內容為不同陳述
    之必要。再參酌證人楊政仁於警詢、偵查時間，為案發之初
    ，較無來自被告同庭在場之壓力，而為不實證言之風險，或
    事後串謀而故為迴護被告之機會等情以觀，足認證人楊政仁
    於原審翻異前詞，應屬事後迴護被告之詞，顯難以採信。
  被告於偵查中先係辯稱，伊是透過綽號「阿忠」的朋友認識
    楊政仁，認識約1個多月，有幫楊政仁拿過幾次海洛因，都
    是楊政仁拿錢給伊，由伊去找一位住在社頭，綽號「阿祥」
    之30歲男子買，如附表一編號1所示時間，楊政仁有請伊幫
    忙拿海洛因，但伊錯拿成葡萄糖；如附表一編號2所示之時
    間，伊有拿海洛因給楊政仁，但楊政仁好像沒拿錢給伊；如
    附表一編號3所示之時間，楊政仁說要買跟前一次一樣之海
    洛因，但伊忘記多少錢了；如附表一編號4所示之時間，伊
    有和楊政仁約見面，但沒有印象有和楊政仁見到面；如附表
    一編號5所示之時間，楊政仁是為了還伊之前幫忙拿海洛因
    的錢2000元，但伊沒有印象有無拿海洛因給楊政仁云云（參
    同上偵查卷第173至174頁）；後於原審準備程序及審理時改
    稱，伊確有於如附表一所示之時間、地點與楊政仁見面，但
    都是見面後由伊載楊政仁去社頭找「阿祥」一起合資買毒品
    ，「阿祥」綽號也叫「大象」云云（參原審卷第36頁反面至
    37頁、115至116頁）；核其前開辯解，對於究係合資購買或
    幫忙拿貨、有無交易成功、楊政仁有無實際出資等節均前後
    辯解不一，甚與證人楊政仁於審理時有意迴護之證詞仍不相
    符，已難採信；且被告自承與楊政仁無特別交情，於如附表
    一所示之時間，甚僅認識數天而已，對於此等隱密之犯罪，
    亦殊難想像雙方間信任關係已可隨意帶往與上游購毒，更何
    況，證人楊政仁直至於原審審理中仍僅證稱，都是由被告出
    面與藥頭交易，如前所述，則被告既均稱呼其上游為「阿祥
    」，焉有可能反而對楊政仁介紹其上游為「大象」，致楊政
    仁證稱不知「阿祥」為何人，故是否有此上游「阿祥」，又
    是否與「大象」確為同一人，亦有所疑；再者，證人楊政仁
    於如附表一所示之時間以0000000000號電話與被告持用之00
    00000000號電話聯絡後數小時內，被告所持用之前開門號基
    地台位置均在彰化縣永靖鄉、員林鎮、埔心鄉等處而非社頭
    鄉，僅於如附表一編號6所示之時間前後，基地台位置曾出
    現在社頭鄉某處，然亦與被告所指交易地點即員林鎮與社頭
    鄉交界處附近有段距離，有被告前開門號雙向通聯紀錄在卷
    可稽（參原審通聯紀錄卷第150至202頁），益徵被告前開辯
    解，僅為事後卸責之詞，難以憑採。
  被告既自警詢、偵訊至審理中，均一再否認有前開販賣海洛
    因犯行，亦無法查知其原先取得毒品之價額，是無從查知其
    具體販入、賣出之實際利得金額。然按販賣第一級毒品海洛
    因係違法行為，非可公然為之，而海洛因亦無公定價格，係
    可任意分裝增減分量，且每次買賣之價格、數量，亦隨時依
    雙方之關係深淺、資力、需求量、對行情之認知、來源是否
    充裕、查緝是否嚴緊、購買者被查獲時供述購買對象之可能
    風險之評估等因素，而異其標準，機動調整，非可一概論之
    。販賣之利得，除非經行為人詳細供出各次所販賣之毒品之
    進價及售價，且數量俱臻明確外，實難察得其交易實情，然
    販賣者從價差或量差中牟利，方式雖異，惟其販賣行為在意
    圖營利則屬同一。從而，舉凡有償交易，除足以反證其確係
    另基於某種非圖利本意之關係外，通常尚難因無法查悉其精
    確之販入價格，作為是否高價賣出之比較，諉以無營利之意
    思而阻卻販賣犯行之追訴。被告與證人楊政仁間並非至親，
    倘非有利可圖，自無平白甘冒觸犯重罪之風險而特意前往約
    定地點交付海洛因予證人楊政仁之理，足認被告主觀上確有
    營利之意圖甚明。
  (二)如附表二編號1至5所示販賣第二級毒品甲基安非他命部分：
  被告確於如附表二編號1至5所示之時間、地點與如附表二編
    號1至5所示之蘇和苗、陳奕廷，交易如附表二編號1至5所示
    數量之甲基安非他命等情，業據被告於警詢、偵查及審理中
    坦承不諱，核與證人即購毒者蘇和苗、陳奕廷於偵、審中歷
    次證述情節相符，復有通訊監察譯文、通聯紀錄、搜索扣押
    筆錄、扣押物品目錄表、扣押物品收據及扣案現金500元等
    可資為憑，應堪認定。至證人陳奕廷就如附表二編號2至4所
    示交易價格均證稱為1000元或2000元等語，故就證人陳奕廷
    此部分無法特定之購買甲基安非他命之數量及價格，基於罪
    疑唯輕原則，僅就證人陳奕廷所述之最低交易價格來認定被
    告販賣第二級毒品之價格即如附表二編號2至4所示。
  被告雖於原審審理中否認獲利，然按販賣第二級毒品甲基安
    非他命係違法行為，非可公然為之，而甲基安非他命亦無公
    定價格，係可任意分裝增減分量，且每次買賣之價格、數量
    ，亦隨時依雙方之關係深淺、資力、需求量、對行情之認知
    、來源是否充裕、查緝是否嚴緊、購買者被查獲時供述購買
    對象之可能風險之評估等因素，而異其標準，機動調整，非
    可一概論之。販賣之利得，除非經行為人詳細供出各次所販
    賣毒品之進價及售價，且數量俱臻明確外，實難察得其交易
    實情，然販賣者從價差或量差中牟利，方式雖異，惟其販賣
    行為在意圖營利則屬同一。從而，舉凡有償交易，除足以反
    證其確係另基於某種非圖利本意之關係外，通常尚難因無法
    查悉其精確之販入價格，作為是否高價賣出之比較，諉以無
    營利之意思而阻卻販賣犯行之追訴。被告與證人蘇和苗、陳
    奕廷間均非至親，倘非有利可圖，自無平白甘冒觸犯重罪之
    風險而特意前往約定地點交付甲基安非他命予證人蘇和苗、
    陳奕廷之理，足認被告主觀上確有營利之意圖甚明。
  (三)如附表二編號6至9所示販賣第二級毒品甲基安非他命部分：
  被告於偵查中業供稱：伊有拿過安非他命給黃銘源，且都有
    收錢，地點多在員林鎮大潤發後面停車場、永靖鄉85度C商
    店等處，時間集中在99年8月至10月間，次數約有4次等情（
    參同上偵查卷第126至127頁）；核與證人黃銘源於偵查中具
    結證稱：伊有施用甲基安非他命，被告綽號「牛奶」，伊在
    如附表二編號6至9所示之時間確曾以如附表二編號6至9所示
    之行動電話與被告聯絡要向被告購買甲基安非他命，後即在
    如附表二編號6至9所示之地點與被告進行交易，由被告交付
    甲基安非他命給伊，伊則交付如附表二編號6至9所示之價金
    給被告等情相符（參同上偵查卷第134至137頁），並有如附
    表二編號6至9所示之通訊監察譯文所示之通訊內容在卷可稽
    （參同上偵查卷第30至31、56頁），足見被告前開自白與事
    實相符。至證人黃銘源就如附表二編號7所示交易價格係證
    稱為2000元至3000元，被告則於偵查中供稱每次收取約2500
    元，故就被告及證人黃銘源均無法特定之此部分購買甲基安
    非他命之數量及價格，基於罪疑唯輕原則，僅就證人黃銘源
    所述最低交易價格來認定被告販賣第二級毒品之價格即如附
    表二編號7所示。
  被告雖於審理中翻異前詞，然核其歷次辯解，於警詢中先係
    辯稱：黃銘源綽號為「大胖楊」，如附表二編號6所示之時
    間，伊有和黃銘源約在員林家商見面，並拿約1公克的（甲
    基）安非他命給黃銘源，但因黃銘源先前已給伊2000元，所
    以當天沒有再收錢；如附表二編號7所示之時間，黃銘源打
    電話給伊是要拿錢還伊，沒有進行毒品交易；如附表二編號
    8、9所示之時間，伊和黃銘源的通話內容是黃銘源要來找伊
    ，但沒有毒品交易云云（參同上偵查卷第23至25頁）；於原
    審準備程序時則改稱：伊有以如附表二編號6至9所示之行動
    電話與黃銘源約在如附表二編號6至9所示之時間、地點見面
    ，但如附表二編號6、8所示之見面目的是黃銘源為了還欠伊
    的1萬元，一次還了1000元，一次還了2000元，而如附表二
    編號7、9所示之見面目的則是為了合資購買毒品，都是由伊
    載黃銘源去田中找「鴨子」拿，一次每人出2000元，一次每
    人出3000元，買回來都在車上就施用完畢云云（參原審卷第
    39頁）；再於原審審理時改稱：伊都是在如附表二編號6至9
    所示之時間、地點與黃銘源約定見面後，伊就聯絡伊的上手
    與黃銘源到如附表二編號6至9所示之地點，再由伊和黃銘源
    各出如附表二編號6至9所示之金額向該上手購買甲基安非他
    命云云（參原審卷第117至118頁），是被告對於與黃銘源見
    面之目的為購毒或還款、合資購買毒品之地點及方式等節均
    前後辯解不一，已難採信；且證人黃銘源雖於原審審理中改
    稱是請被告幫伊拿毒品，然其亦證稱，伊只是將錢拿給被告
    ，之後伊在車上等，被告就會將毒品交給伊，伊不知道毒品
    到底是誰的，是伊作證後在勒戒所遇到被告，被告向伊表示
    毒品是幫伊向別人拿，伊才會更改伊的證述，伊雖然與被告
    是國中同學，但中間2人並無聯絡，是透過伊朋友介紹才知
    道被告有在賣毒品等語（參原審卷第97至100頁）；則證人
    黃銘源既係透過友人介紹而知悉可向被告購買毒品，歷次交
    易過程亦均僅與被告雙方直接進行交易，未曾見到他人參與
    ，原審審理中更改證述亦係受到被告之影響，益徵被告於偵
    查中之供述較為實在，被告於審理程序中翻異前詞，空言否
    認犯行，要難可採。
  被告既於審理中，否認有此部分販賣甲基安非他命犯行，亦
    無法查知其原先取得毒品之價額，是無從查知其具體販入、
    賣出之實際利得金額。然同前述之說明，舉凡有償交易，除
    足以反證其確係另基於某種非圖利本意之關係外，通常尚難
    因無法查悉其精確之販入價格，作為是否高價賣出之比較，
    諉以無營利之意思而阻卻販賣犯行之追訴。被告與證人黃銘
    源間並非至親，倘非有利可圖，自無平白甘冒觸犯重罪之風
    險而特意前往約定地點交付甲基安非他命予證人黃銘源之理
    ，足認被告主觀上確有營利之意圖甚明。
  (四)綜上所述，被告上開販賣第一級毒品海洛因予證人楊政仁、
    及販賣第二級毒品甲基安非他命予證人蘇和苗、陳奕廷、黃
    銘源之犯行，事證明確，均可以認定，應予依法論科。至被
    告上訴後猶聲請傳訊證人楊政仁、黃銘源，然證人楊政仁、
    黃銘源既均業於原審到庭具結作證，並經被告及其辯護人詰
    問如上，自無再予傳訊之必要，併此敘明。
四、論罪科刑的理由：
  (一)按海洛因、甲基安非他命分別為毒品危害防制條例第2條第2
    項公告列管之第一、二級毒品，不得非法持有、販賣。又販
    賣毒品之所謂販賣行為，係行為人基於營利之目的，而販入
    或賣出毒品而言；販賣毒品者，其主觀上須有營利之意圖，
    且客觀上有販賣之行為，即足構成，至於實際上是否已經獲
    利，則非所問（最高法院93年度臺上字第1651號刑事判決意
    旨參見）。是核被告如附表一所示所為，係犯毒品危害防制
    條例第4條第1項販賣第一級毒品罪；如附表二所示所為，係
    犯同條例第4條第2項販賣第二級毒品罪。被告各次為販賣第
    一、二級毒品之目的而持有第一、二級毒品之低度行為，已
    分別為販賣第一、二級毒品之高度行為所吸收，均不另論罪
    。又被告各次販賣第一、二級毒品有時間及空間上之間隔，
    且販賣之對象亦不盡相同，每次行為在時間、空間差距上復
    可以分開，是其主觀上難認係出於一次決意，在刑法評價上
    亦各具獨立性，每次行為皆可獨立成罪，依社會通念，殊難
    認以評價為一罪為適當，況其多次販賣毒品，致該毒品氾濫
    ，嚴重危害國人身心健康之犯罪結果，評價為集合犯之包括
    一罪，亦難謂符合法律規範本質，自不得認僅成立集合犯之
    包括一罪，而認應為數罪之評價，始符刑罰公平原則，是其
    所犯6次販賣第一級毒品罪、9次販賣第二級毒品罪，均犯意
    各別，行為互殊，應予分論併罰。
  (二)次按犯第4條至第8條之罪於偵查及審判中均自白者，減輕其
    刑，毒品危害防制條例第17條第2項定有明文。觀諸前開規
    定，自白雖不以對全部犯罪事實自白為必要，縱僅自白犯罪
    事實之一部，或對於阻卻責任、阻卻違法之事由，有所主張
    或辯解，仍不失為自白；且方式不論係用言詞或書面向偵查
    機關為之，亦應無礙其自白之效力。本件被告就如附表二編
    號1至5所示犯行，於偵查及審理中均已坦承其所參與之部分
    ，縱對於有無獲利多所爭執，仍應認無礙其於偵查及審理時
    自白之效力（參如附表二編號1至5所示卷證），符合前開毒
    品危害防制條例第17條第2項之規定，爰就如附表二編號1至
    5所示犯行依法減輕其刑。
  (三)再者，販賣第一級毒品罪之最輕法定本刑為無期徒刑，而同
    為販賣第一級毒品之人，其原因動機不一，犯罪情節未必盡
    同，或有大盤毒梟者，亦有中、小盤之分，其販賣行為對國
    民健康所造成危害程度自屬有異，法律科處此類犯罪，所設
    之法定最低本刑卻同為「無期徒刑」，不可謂不重。於此情
    形，倘依其情狀處以較輕之徒刑，即足以懲儆，並可達防衛
    社會之目的者，自非不可依客觀之犯行與主觀之惡性二者加
    以考量其情狀有無可憫恕之處，而適用刑法第59條之規定酌
    量減輕其刑，期使個案裁判之量刑，能斟酌至當，符合比例
    原則。本案被告販賣第一級毒品部分，無視國家對於杜絕毒
    品危害之禁令，其行為固屬不當，應予非難，然其販賣第一
    級毒品之對象僅1人、次數不多，每次販賣之金額為1000元
    至2500元不等，其重量至多僅得供施用數次，實屬量小數微
    之毒品交易，實際販毒所得非鉅，且其僅係單純販賣交易毒
    品，亦無施用強暴、脅迫之不法手段，相較於長期大量販賣
    毒品之大盤毒梟或中盤毒販而言，所為對社會治安及國民健
    康之危害顯然較為輕微，是從被告犯案情節觀之，倘仍遽處
    以販賣第一級毒品之最低刑度即無期徒刑，尚屬情輕法重，
    且難謂符合罪刑相當性及比例原則，更無從與大毒梟之惡行
    有所區隔，是其上開販賣第一級毒品之犯罪情狀相較於法定
    之重刑，在客觀上足以引起一般人之同情，情節尚堪憫恕，
    爰依刑法第59條之規定酌量減輕其刑。另刑法第59條之酌量
    減輕其刑，必須犯罪有特殊之原因，在客觀上足以引起一般
    人之同情，認為即予宣告法定低度刑期仍嫌過重者，始有其
    適用，至於犯罪後之態度等情狀，僅可為法定刑內從輕科刑
    之標準，不得據為酌量減輕之理由；而毒品戕害國人健康，
    嚴重影響社會治安，故政府立法嚴禁販賣毒品，並以高度刑
    罰來遏止毒品氾濫之問題，被告為思慮成熟之成年人，絲毫
    未考慮販賣甲基安非他命對社會、國人之不良影響，害人害
    己，並9次販賣第二級毒品甲基安非他命，是其此部分所為
    在客觀上並不會引起一般同情，且毒品危害防制條例第4條
    第2項之最輕刑度為有期徒刑7年，衡以立法目的及販賣甲基
    安非他命對社會之危害，並無情輕法重之問題，故無適用刑
    法第59條減輕之餘地。
  (四)原審依上述事證，適用毒品危害防制條例第4條第1項、第2
    項、第17條第2項、第19條第1項，刑法第11條、第59條、第
    51條第5款之規定，並審酌被告販賣毒品之對象、數量、金
    額，其販賣毒品戕害他人健康，造成生命危險之生理成癮性
    及心理依賴性，危害社會治安，惡性非輕，不思以正當途徑
    合法掙取金錢，圖以販賣毒品獲利，犯後僅坦承部分犯行之
    態度，及其智識程度、生活狀況等一切情狀後，認檢察官求
    處應執行有期徒刑25年稍嫌過重，而分別量處被告如附表一
    、二所示之刑，並就主刑部分定其應執行有期徒刑18年；另
    說明扣案之如附表三所示行動電話共3支（含門號000000000
    0號、0000000000號、0000000000號SIM卡各1張）、現金500
    元均沒收，未扣案其餘各次販賣第一級毒品所得共11000元
    及販賣第二級毒品所得共13000元沒收，如全部或一部不能
    沒收時，以其財產抵償之；及扣案其餘如附表四所示之物均
    無庸於本案宣告沒收之理由。經核原審認事用法均無不合，
    其量刑及所定之執行刑亦屬妥適，被告上訴意旨猶執前詞否
    認販毒予楊政仁、黃銘源，且以其犯後深有悔意為由，認為
    原審所定之執行刑過重，請求輕判云云。惟刑罰之量定，屬
    法院自由裁量之職權行使，應審酌刑法第57條所列各款事由
    及一切情狀，為酌量輕重之標準，並非漫無限制；量刑輕重
    係屬事實審法院得依職權自由裁量之事項，苟已斟酌刑法第
    57條各款所列情狀而未逾越法定刑度，不得遽指為違法；且
    在同一犯罪事實與情節，如別無其他加重或減輕之原因，下
    級審量定之刑，亦無過重或失輕之不當情形，則上級審法院
    對下級審法院之職權行使，原則上應予尊重（最高法院72年
    臺上字第6696號、75年臺上字第7033號判例及85年度臺上字
    第2446號判決意旨參照）。原審以被告所辯不足採，其罪證
    明確，且本於其之責任為基礎，具體斟酌並詳細說明刑法第
    57條科刑之依據而分別為量定如原判決主文所示之刑，業如
    前述，經核其量刑及所定應執行刑均未逾越法定刑度，亦未
    偏執一端而有失之過重或過輕之情，自難認有何不當之處，
    依上開最高法院判例、判決意旨，不得遽指為違法。被告仍
    執前情請求輕判，自不足採，其上訴為無理由，應予駁回。
五、適用的法律：刑事訴訟法第368條。
本案經檢察官陳佳琳到庭執行職務。
中    華    民    國   100    年    5     月    25    日
            刑事第二庭    審判長法  官  邱  顯  祥
                                法  官  姚  勳  昌
                                法  官  張  國  忠
以上正本證明與原本無異。
如不服本判決應於收受送達後10日內向本院提出上訴書狀，其未
敘述上訴之理由者，並得於提起上訴後10日內向本院補提理由書
（均須按他造當事人之人數附繕本）「切勿逕送上級法院」。

                                書記官  卓  佳  儀
中    華    民    國   100    年    5     月    25    日
附表一：販賣第一級毒品部分（時間：民國，金額：新臺幣）
┌─┬─────┬─────┬─────┬────┬────┬────────┬──────────┐
│編│購毒者及使│被告使用電│交易時間  │交易地點│交易價格│認定犯罪事實所憑│        罪刑        │
│號│用電話    │話        │          │        │        │之證據          │                    │
├─┼─────┼─────┼─────┼────┼────┼────────┼──────────┤
│1 │楊政仁    │0000000000│99年9月24 │彰化縣員│2000元  │證人楊政仁於警│謝仁益販賣第一級毒品│
│  │0000000000│          │日下午2時 │林鎮「大│        │  詢及偵查中之證│，處有期徒刑拾陸年。│
│  │          │          │許        │潤發」附│        │  述（99年度偵字│扣案行動電話壹支（含│
│  │          │          │          │近之便利│        │  第10024號偵查 │門號0000000000號SIM │
│  │          │          │          │商店    │        │  卷第142至143、│卡壹張）沒收。未扣案│
│  │          │          │          │        │        │  160頁）       │販賣第一級毒品所得新│
│  │          │          │          │        │        │通訊監察譯文（│臺幣貳仟元沒收，如全│
│  │          │          │          │        │        │  同上偵查卷第  │部或一部不能沒收時，│
│  │          │          │          │        │        │  151頁第2則）  │以其財產抵償之。    │
├─┼─────┼─────┼─────┼────┼────┼────────┼──────────┤
│2 │楊政仁    │0000000000│99年9月28 │彰化縣員│2500元  │證人楊政仁於警│謝仁益販賣第一級毒品│
│  │0000000000│          │日下午4時 │林鎮「富│        │  詢及偵查中之證│，處有期徒刑拾陸年。│
│  │          │          │30分許    │邦銀行」│        │  述（同上偵查卷│扣案行動電話壹支（含│
│  │          │          │          │前      │        │  第143至145、  │門號0000000000號SIM │
│  │          │          │          │        │        │  160頁）       │卡壹張）沒收。未扣案│
│  │          │          │          │        │        │通訊監察譯文（│販賣第一級毒品所得新│
│  │          │          │          │        │        │  同上偵查卷第  │臺幣貳仟伍佰元沒收，│
│  │          │          │          │        │        │  151頁第4至6則 │如全部或一部不能沒收│
│  │          │          │          │        │        │  ）            │時，以其財產抵償之。│
├─┼─────┼─────┼─────┼────┼────┼────────┼──────────┤
│3 │楊政仁    │0000000000│99年10月2 │彰化縣員│2500元  │證人楊政仁於警│謝仁益販賣第一級毒品│
│  │0000000000│          │日晚間6時 │林鎮某處│        │  詢、偵查中之證│，處有期徒刑拾陸年。│
│  │          │          │許        │        │        │  述（同上偵查卷│扣案行動電話壹支（含│
│  │          │          │          │        │        │  第145、160頁）│門號0000000000號SIM │
│  │          │          │          │        │        │通訊監察譯文（│卡壹張）沒收。未扣案│
│  │          │          │          │        │        │  同上偵查卷第  │販賣第一級毒品所得新│
│  │          │          │          │        │        │  152頁第1至2則 │臺幣貳仟伍佰元沒收，│
│  │          │          │          │        │        │  ）            │如全部或一部不能沒收│
│  │          │          │          │        │        │                │時，以其財產抵償之。│
├─┼─────┼─────┼─────┼────┼────┼────────┼──────────┤
│4 │楊政仁    │0000000000│99年10月7 │彰化縣員│2000元  │證人楊政仁於警│謝仁益販賣第一級毒品│
│  │0000000000│          │日晚間8時 │林鎮日泰│        │  詢、偵查中之證│，處有期徒刑拾陸年。│
│  │          │          │許        │街路邊  │        │  述（同上偵查卷│扣案行動電話壹支（含│
│  │          │          │          │        │        │  第145至146、  │門號0000000000號SIM │
│  │          │          │          │        │        │  160至161頁）  │卡壹張）沒收。未扣案│
│  │          │          │          │        │        │通訊監察譯文（│販賣第一級毒品所得新│
│  │          │          │          │        │        │  同上偵查卷第  │臺幣貳仟元沒收，如全│
│  │          │          │          │        │        │  152頁第3至4則 │部或一部不能沒收時，│
│  │          │          │          │        │        │  ）            │以其財產抵償之。    │
├─┼─────┼─────┼─────┼────┼────┼────────┼──────────┤
│5 │楊政仁    │0000000000│99年10月8 │彰化縣員│1000元  │證人楊政仁於警│謝仁益販賣第一級毒品│
│  │0000000000│          │日上午10時│林鎮中山│        │  詢、偵查中之證│，處有期徒刑拾伍年拾│
│  │          │          │30分許    │南路某處│        │  述（同上偵查卷│月。扣案行動電話壹支│
│  │          │          │          │        │        │  第146至147、  │（含門號0000000000號│
│  │          │          │          │        │        │  161頁）       │SIM 卡壹張）沒收。未│
│  │          │          │          │        │        │通訊監察譯文（│扣案販賣第一級毒品所│
│  │          │          │          │        │        │  同上偵查卷第  │得新臺幣壹仟元沒收，│
│  │          │          │          │        │        │  152頁第5則）  │如全部或一部不能沒收│
│  │          │          │          │        │        │                │時，以其財產抵償之。│
├─┼─────┼─────┼─────┼────┼────┼────────┼──────────┤
│6 │楊政仁    │0000000000│99年10月13│彰化縣田│1000元  │證人楊政仁於警│謝仁益販賣第一級毒品│
│  │0000000000│          │日下午4時 │尾鄉中山│        │  詢、偵查中之證│，處有期徒刑拾伍年拾│
│  │          │          │30分許    │路某便利│        │  述（同上偵查卷│月。扣案行動電話壹支│
│  │          │          │          │商店    │        │  第147至148、  │（含門號0000000000號│
│  │          │          │          │        │        │  161頁）       │SIM 卡壹張）沒收。未│
│  │          │          │          │        │        │通訊監察譯文（│扣案販賣第一級毒品所│
│  │          │          │          │        │        │  同上偵查卷第  │得新臺幣壹仟元沒收，│
│  │          │          │          │        │        │  152頁第6則）  │如全部或一部不能沒收│
│  │          │          │          │        │        │                │時，以其財產抵償之。│
└─┴─────┴─────┴─────┴────┴────┴────────┴──────────┘
附表二：販賣第二級毒品部分（時間：民國，金額：新臺幣）
┌─┬─────┬─────┬─────┬────┬────┬────────┬──────────┐
│編│購毒者及使│被告使用電│交易時間  │交易地點│交易價格│認定犯罪事實所憑│        罪刑        │
│號│用電話    │話        │          │        │        │之證據          │                    │
├─┼─────┼─────┼─────┼────┼────┼────────┼──────────┤
│1 │蘇和苗    │0000000000│99年10月2 │彰化縣田│2000元  │被告於偵查及審│謝仁益販賣第二級毒品│
│  │0000000000│          │日下午5時 │尾鄉怡心│        │  理時之自白（同│，處有期徒刑參年拾月│
│  │          │          │許        │園附近中│        │  上偵查卷第126 │。扣案行動電話壹支（│
│  │          │          │          │山路旁  │        │  至127頁、原審 │含門號0000000000號  │
│  │          │          │          │        │        │  卷第116頁）   │SIM 卡壹張）沒收。未│
│  │          │          │          │        │        │證人蘇和苗於警│扣案販賣第二級毒品所│
│  │          │          │          │        │        │  詢、偵查及原審│得新臺幣貳仟元沒收，│
│  │          │          │          │        │        │  審理時之證述（│如全部或一部不能沒收│
│  │          │          │          │        │        │  同上偵查卷第68│時，以其財產抵償之。│
│  │          │          │          │        │        │  頁反面至69頁、│                    │
│  │          │          │          │        │        │  117頁、原審卷 │                    │
│  │          │          │          │        │        │  第104至106頁）│                    │
│  │          │          │          │        │        │證人葉學文於警│                    │
│  │          │          │          │        │        │  詢中之證述（同│                    │
│  │          │          │          │        │        │  上偵查卷第75頁│                    │
│  │          │          │          │        │        │  反面）        │                    │
│  │          │          │          │        │        │通訊監察譯文（│                    │
│  │          │          │          │        │        │  同上偵查卷第34│                    │
│  │          │          │          │        │        │  頁第1則）     │                    │
├─┼─────┼─────┼─────┼────┼────┼────────┼──────────┤
│2 │陳奕廷    │0000000000│99年7、8月│彰化縣某│1000元  │被告於偵查及審│謝仁益販賣第二級毒品│
│  │0000000000│0000000000│間某日    │處汽車旅│        │  理時之自白（同│，處有期徒刑參年捌月│
│  │0000000000│          │          │館      │        │  上偵查卷第127 │。扣案行動電話壹支（│
│  │0000000000│          │          │        │        │  至128頁、原審 │含門號0000000000號  │
│  │          │          │          │        │        │  卷第116頁）   │SIM 卡壹張）、行動電│
│  │          │          │          │        │        │證人陳奕廷於警│話壹支（含門號092284│
│  │          │          │          │        │        │  詢、偵查及原審│5515號SIM卡壹張）沒 │
│  │          │          │          │        │        │  審理中之證述（│收。未扣案販賣第二級│
│  │          │          │          │        │        │  同上偵查卷第45│毒品所得新臺幣壹仟元│
│  │          │          │          │        │        │  、124至125頁、│沒收，如全部或一部不│
│  │          │          │          │        │        │  原審卷第107至 │能沒收時，以其財產抵│
│  │          │          │          │        │        │  112頁）       │償之。              │
│  │          │          │          │        │        │雙向通聯紀錄（│                    │
│  │          │          │          │        │        │  參原審通聯紀錄│                    │
│  │          │          │          │        │        │  卷）          │                    │
├─┼─────┼─────┼─────┼────┼────┼────────┼──────────┤
│3 │陳奕廷    │0000000000│99年7至10 │彰化縣某│1000元  │被告於偵查及審│謝仁益販賣第二級毒品│
│  │0000000000│0000000000│月間某日  │處汽車旅│        │  理時之自白（同│，處有期徒刑參年捌月│
│  │0000000000│          │          │館      │        │  上偵查卷第127 │。扣案行動電話壹支（│
│  │0000000000│          │          │        │        │  至128頁、原審 │含門號0000000000號  │
│  │          │          │          │        │        │  卷第116頁反面 │SIM 卡壹張）、行動電│
│  │          │          │          │        │        │  ）            │話壹支（含門號092284│
│  │          │          │          │        │        │證人陳奕廷於警│5515號SIM卡壹張）沒 │
│  │          │          │          │        │        │  詢、偵查及原審│收。未扣案販賣第二級│
│  │          │          │          │        │        │  審理中之證述（│毒品所得新臺幣壹仟元│
│  │          │          │          │        │        │  同上偵查卷第45│沒收，如全部或一部不│
│  │          │          │          │        │        │  、124至125頁、│能沒收時，以其財產抵│
│  │          │          │          │        │        │  原審卷第107至 │償之。              │
│  │          │          │          │        │        │  112頁）       │                    │
│  │          │          │          │        │        │雙向通聯紀錄（│                    │
│  │          │          │          │        │        │  參原審通聯紀錄│                    │
│  │          │          │          │        │        │  卷）          │                    │
├─┼─────┼─────┼─────┼────┼────┼────────┼──────────┤
│4 │陳奕廷    │0000000000│99年7至10 │彰化縣某│1000元  │被告於偵查及審│謝仁益販賣第二級毒品│
│  │0000000000│0000000000│月間某日  │處汽車旅│        │  理時之自白（同│，處有期徒刑參年捌月│
│  │0000000000│          │          │館      │        │  上偵查卷第127 │。扣案行動電話壹支（│
│  │0000000000│          │          │        │        │  至128頁、原審 │含門號0000000000號  │
│  │          │          │          │        │        │  卷第116頁反面 │SIM 卡壹張）、行動電│
│  │          │          │          │        │        │  ）            │話壹支（含門號092284│
│  │          │          │          │        │        │證人陳奕廷於警│5515號SIM卡壹張）沒 │
│  │          │          │          │        │        │  詢、偵查及原審│收。未扣案販賣第二級│
│  │          │          │          │        │        │  審理中之證述（│毒品所得新臺幣壹仟元│
│  │          │          │          │        │        │  同上偵查卷第45│沒收，如全部或一部不│
│  │          │          │          │        │        │  、124至125頁、│能沒收時，以其財產抵│
│  │          │          │          │        │        │  原審卷第107至 │償之。              │
│  │          │          │          │        │        │  112頁）       │                    │
│  │          │          │          │        │        │雙向通聯紀錄（│                    │
│  │          │          │          │        │        │  參原審通聯紀錄│                    │
│  │          │          │          │        │        │  卷）          │                    │
├─┼─────┼─────┼─────┼────┼────┼────────┼──────────┤
│5 │陳奕廷    │0000000000│99年10月27│彰化縣員│3000元  │被告於偵查及審│謝仁益販賣第二級毒品│
│  │0000000000│          │日凌晨1時 │林鎮光明│（實收  │  理中之自白（同│，處有期徒刑肆年。扣│
│  │          │          │許        │街295號 │500元） │  上偵查卷第127 │案行動電話壹支（含門│
│  │          │          │          │「蜜雪兒│        │  至128頁、原審 │號0000000000號SIM 卡│
│  │          │          │          │汽車旅館│        │  卷第117頁）   │壹張）、販賣第二級毒│
│  │          │          │          │」6樓601│        │證人陳奕廷於警│品所得新臺幣伍佰元均│
│  │          │          │          │號房內  │        │  詢、偵查及原審│沒收。              │
│  │          │          │          │        │        │  審理中之證述（│                    │
│  │          │          │          │        │        │  同上偵查卷第45│                    │
│  │          │          │          │        │        │  、124至125頁、│                    │
│  │          │          │          │        │        │  原審卷第107至 │                    │
│  │          │          │          │        │        │  112頁）       │                    │
│  │          │          │          │        │        │雙向通聯紀錄（│                    │
│  │          │          │          │        │        │  參原審通聯紀錄│                    │
│  │          │          │          │        │        │  卷）          │                    │
├─┼─────┼─────┼─────┼────┼────┼────────┼──────────┤
│6 │黃銘源    │0000000000│99年9月21 │彰化縣員│1000元  │被告於偵查中之│謝仁益販賣第二級毒品│
│  │0000000000│          │日晚間9時 │林家商前│        │  自白（同上偵查│，處有期徒刑柒年捌月│
│  │          │          │10分許    │        │        │  卷第126至127頁│。扣案行動電話壹支（│
│  │          │          │          │        │        │  ）            │含門號0000000000號  │
│  │          │          │          │        │        │證人黃銘源於警│SIM 卡壹張）沒收。未│
│  │          │          │          │        │        │  詢、偵查中之證│扣案販賣第二級毒品所│
│  │          │          │          │        │        │  述（同上偵查卷│得新臺幣壹仟元沒收，│
│  │          │          │          │        │        │  第92頁反面、第│如全部或一部不能沒收│
│  │          │          │          │        │        │  135至136頁）  │時，以其財產抵償之。│
│  │          │          │          │        │        │通訊監察譯文（│                    │
│  │          │          │          │        │        │  同上偵查卷第31│                    │
│  │          │          │          │        │        │  頁第1至2則）  │                    │
├─┼─────┼─────┼─────┼────┼────┼────────┼──────────┤
│7 │黃銘源    │0000000000│99年9月25 │彰化縣永│2000元  │被告於偵查中之│謝仁益販賣第二級毒品│
│  │0000000000│          │日晚間11時│靖鄉「85│        │  自白（同上偵查│，處有期徒刑柒年拾月│
│  │          │          │30分許    │度C」前 │        │  卷第126至127頁│。扣案行動電話壹支（│
│  │          │          │          │        │        │  ）            │含門號0000000000號  │
│  │          │          │          │        │        │證人黃銘源於警│SIM 卡壹張）沒收。未│
│  │          │          │          │        │        │  詢、偵查中之證│扣案販賣第二級毒品所│
│  │          │          │          │        │        │  述（同上偵查卷│得新臺幣貳仟元沒收，│
│  │          │          │          │        │        │  第92頁反面、第│如全部或一部不能沒收│
│  │          │          │          │        │        │  135頁）       │時，以其財產抵償之。│
│  │          │          │          │        │        │通訊監察譯文（│                    │
│  │          │          │          │        │        │  同上偵查卷第30│                    │
│  │          │          │          │        │        │  頁第2至3則）  │                    │
├─┼─────┼─────┼─────┼────┼────┼────────┼──────────┤
│8 │黃銘源    │0000000000│99年10月6 │彰化縣員│2000元  │被告於偵查中之│謝仁益販賣第二級毒品│
│  │0000000000│          │日晚間11時│林鎮大潤│        │  自白（同上偵查│，處有期徒刑柒年拾月│
│  │          │          │許        │發賣場旁│        │  卷第126至127頁│。扣案行動電話壹支（│
│  │          │          │          │之福茂加│        │  ）            │含門號0000000000號  │
│  │          │          │          │油站    │        │證人黃銘源於警│SIM 卡壹張）沒收。未│
│  │          │          │          │        │        │  詢、偵查中之證│扣案販賣第二級毒品所│
│  │          │          │          │        │        │  述（同上偵查卷│得新臺幣貳仟元沒收，│
│  │          │          │          │        │        │  第92頁反面、第│如全部或一部不能沒收│
│  │          │          │          │        │        │  136頁）       │時，以其財產抵償之。│
│  │          │          │          │        │        │通訊監察譯文（│                    │
│  │          │          │          │        │        │  同上偵查卷第56│                    │
│  │          │          │          │        │        │  頁第1至2則）  │                    │
├─┼─────┼─────┼─────┼────┼────┼────────┼──────────┤
│9 │黃銘源    │0000000000│99年10月11│彰化縣員│3000元  │被告於偵查中之│謝仁益販賣第二級毒品│
│  │0000000000│          │日中午12時│林鎮大潤│        │  自白（同上偵查│，處有期徒刑捌年。扣│
│  │          │          │許        │發賣場後│        │  卷第126至127頁│案行動電話壹支（含門│
│  │          │          │          │方之停車│        │  ）            │號0000000000號SIM卡 │
│  │          │          │          │場      │        │證人黃銘源於警│壹張）沒收。未扣案販│
│  │          │          │          │        │        │  詢、偵查中之證│賣第二級毒品所得新臺│
│  │          │          │          │        │        │  述（同上偵查卷│幣參仟元沒收，如全部│
│  │          │          │          │        │        │  第92頁反面、第│或一部不能沒收時，以│
│  │          │          │          │        │        │  135至136頁）  │其財產抵償之。      │
│  │          │          │          │        │        │通訊監察譯文（│                    │
│  │          │          │          │        │        │  同上偵查卷第56│                    │
│  │          │          │          │        │        │  頁第6至7則）  │                    │
└─┴─────┴─────┴─────┴────┴────┴────────┴──────────┘
附表三：扣案之行動電話壹支（含門號0000000000號SIM卡壹張
        ）、行動電話壹支（含門號0000000000號SIM卡壹張）
        、行動電話壹支（含門號0000000000號SIM卡壹張）、
        新臺幣伍佰元均沒收。未扣案販賣第一級毒品所得新臺
        幣壹萬壹仟元及販賣第二級毒品所得新臺幣壹萬參仟元
        沒收，如全部或一部不能沒收時，以其財產抵償之。
附表四：玻璃吸食器8支、現金5萬1400元、電子磅秤1個、分裝
        袋1批、行動電話5支（含分別插用之門號0000000000號
        、0000000000號、0000000000號、0000000000號、0000
        000000號SIM卡各1張）、第一級毒品海洛因5包（驗餘
        淨重合計4.1560公克）、第二級毒品甲基安非他命6包
        （驗餘淨重合計0.6058公克）、第三級毒品愷他命1包
        （驗餘淨重1.5701公克）。